lt-LT: Perkusijos dėklo tipas: Skrydžio / transportavimo dėklas; Kietas dėklas; Minkštas krepšys su paminkštinimu; Pusiau kietas (formuotas / EVA); Minkštas nešiojamasis krepšys; Kita
sl-SI: Stil kovčka za tolkala: Letalski/potovalni kovček; Trdo ohišje; Oblazinjena mehka torba; Poltrdo (oblikovano/EVA); Mehka torba; Drugo
sk-SK: Typ puzdra na perkusie: Prepravný kufor; Tvrdé puzdro; Čalúnená mäkká taška; Polotuhé (tvarované/EVA); Mäkký obal na nástroj; Iné
ja: パーカッションケーススタイル: フライト/ロードケース; ハードシェル; パッド入りソフトバッグ; セミリジッド（成形/EVA）; ソフトギグバッグ; その他
en: Percussion case style: Flight/road case; Hard shell; Padded soft bag; Semi-rigid (molded/EVA); Soft gig bag; Other
nl: Percussiekoffer stijl: Flightcase; Hardcase; Gevoerde zachte tas; Halfhard (gevormd/EVA); Zachte gigbag; Overig
bg-BG: Тип калъф за ударни инструменти: Транспортен куфар; Твърд корпус; Подплатена мека чанта; Полутвърд (формован/EVA); Мека чанта за инструменти; Друг
it: Stile della custodia per percussioni: Flight case/baule da trasporto; Custodia rigida; Borsa morbida imbottita; Semirigida (stampata/EVA); Borsa morbida; Altro
zh-TW: 打擊樂器琴盒款式: 航空/巡演箱; 硬殼; 加厚軟袋; 半硬殼 (開模/EVA); 軟式樂器袋; 其他
hr-HR: Stil kutije udaraljke: Kutija za transport; Tvrdo kućište; Podstavljena mekana torba; Polutvrda (lijevana/EVA); Mekana torba (gig bag); Ostalo
zh-CN: 打击乐器箱款式: 航空箱/巡演箱; 硬壳; 加厚软包; 半硬壳（模压/EVA）; 软质琴包; 其他
cs: Styl pouzdra na perkusní nástroje: Letový/přepravní kufr; Tvrdá skořepina; Polstrovaný měkký obal; Polotvrdý (tvarovaný/EVA); Měkký obal (gig bag); Ostatní
pl: Styl futerału na instrument perkusyjny: Futerał lotniczy/skrzynia transportowa; Twarda skorupa; Miękka torba z wyściółką; Półsztywny (formowany/EVA); Miękki pokrowiec (gig bag); Inne
fr: Type d’étui ou de housse pour percussion: Flight case/caisse de transport; Coque rigide; Housse souple rembourrée; Semi-rigide (moulé/EVA); Housse de transport souple; Autre
ro-RO: Stilul cutiei pentru instrumente de percuție: Cutie de transport (flight/road case); Carcasă dură; Geantă moale căptușită; Semirigidă (turnată/EVA); Husă moale de transport; Altele
pt-BR: Percussão estojo estilo: Case de transporte/voo; Capa rígida; Capa acolchoada flexível; Semirrígida (moldada/EVA); Capa flexível simples; Outro
sv: Typ av fodral för slagverk: Flightcase; Hårt skal; Vadderad mjuk väska; Halvhård (gjuten/EVA); Mjuk gigbag; Övrigt
pt-PT: Caixa interna de percussão estilo: Mala de voo/estrada; Estrutura rígida; Saco maleável almofadado; Semirrígido (moldado/EVA); Saco de transporte maleável; Outro
hu: Ütőhangszer-tok típusa: Rack láda; Kemény tok; Párnázott puha táska; Félmerev (formázott / EVA); Puha hordtáska; Egyéb
de: Stil des Schlaginstrumentenkoffers: Flight-/Roadcase; Hartschale; Gepolsterte weiche Tasche; Halbstarr (geformt/EVA); Weiches Gigbag; Sonstige
el: Στυλ θήκης κρουστών: Βαλίτσα πτήσης/μεταφοράς; Σκληρό περίβλημα; Μαλακή θήκη με επένδυση; Ημίσκληρη (χυτή/EVA); Μαλακή θήκη (gig bag); Άλλο
ru: Стиль кейса для ударных: Рэковый / транспортировочный кейс; Жесткий корпус; Мягкая сумка с наполнителем; Полужесткий (формованный / ЭВА); Мягкий чехол; Другое
ko: 타악기 케이스 방식: 플라이트/로드 케이스; 하드 쉘; 패딩 소프트 백; 반경질(성형/EVA); 소프트 긱 백; 기타
nb: Slagverksetui-stil: Flightcase / transportkasse; Hardt skall; Polstret myk veske; Halvstiv (støpt/EVA); Myk gigbag; Annet
tr: Vurmalı çalgı kılıfı stili: Uçuş/yol çantası; Sert dış yüzey; Dolgulu yumuşak çanta; Yarı sert (kalıplanmış/EVA); Yumuşak taşıma çantası (gig bag); Diğer
vi: Kiểu hộp đựng dụng cụ gõ: Hộp chống sốc khi di chuyển; Vỏ cứng; Túi mềm có lớp đệm; Bán cứng (đúc/EVA); Túi biểu diễn mềm; Khác
da: Perkussionsæske, stil: Flightcase; Hård kuffert/skal; Polstret taske; Halvstiv (støbt/EVA); Blød gigbag; Andet
th: สไตล์เคสเครื่องดนตรีประเภทเคาะ: กล่องใส่เครื่องดนตรีสำหรับเดินทาง; เคสแข็ง; กระเป๋านุ่มบุกันกระแทก; เคสกึ่งแข็ง (ขึ้นรูป/EVA); กระเป๋ากิกแบ็ก; อื่นๆ
es: Estilo de estuche de percusión: Estuche de viaje/gira; Estuche rígido; Bolsa blanda acolchada; Semirrígido (moldeado/EVA); Funda blanda; Otro
fi: Lyömäsoittimet kotelon tyyppi: Flight case -laukku; Kova kuori; Pehmustettu pehmeä laukku; Puolikova (muotoiltu/EVA); Pehmeä keikkalaukku; Muu